【裁判字號】    99,易,189
【裁判日期】    990330
【裁判案由】    毒品危害防制條例
【裁判全文】
臺灣苗栗地方法院刑事判決               99年度易字第189號
公  訴  人  臺灣苗栗地方法院檢察署檢察官
被      告  甲○○
上列被告因毒品危害防制條例案件，經檢察官提起公訴（99年度
毒偵字第168號），本院以簡式審判程序審理，判決如下：
    主  文
甲○○施用第二級毒品，累犯，處有期徒刑捌月。
    犯罪事實及理由
一、犯罪事實：
  (一)甲○○前於民國94年至95年間，因5 犯連續施用第二級毒
    品案件，經本院以95年度易字第354 號判決判處有期徒刑8
    月確定；復於95年間，因竊盜案件，經本院以95年度易字
    第692 號判決判處有期徒刑6 月確定；復於95年間，因6
    犯施用第一級毒品、第二級毒品(2次) 等案件，經本院以96
    年度訴字第66號判決分別判處有期徒刑8 月、6 月、6 月，
    應執行有期徒刑1 年4 月確定；復於95年間，因7 犯施用
    第一級毒品、第二級毒品等案件，經本院以96年度訴字第22
    4 號判決分別判處有期徒刑9 月、7 月，應執行有期徒刑1
    年確定，上開、、案，嗣因適用中華民國九十六年罪
    犯減刑條例，經本院以96年度聲減字第1707號裁定分別減為
    有期徒刑3 月、4 月、3 月、3 月、4 月又15日、3 月又15
    日，應執行有期徒刑1 年3 月確定，並與前揭所示之有期
    徒刑8 月接續執行，於97年7 月4 日縮短刑期執行完畢。
  (二)甲○○前於86年間，因初犯施用毒品案件，經臺灣高等法院
    臺中分院依職權裁定送觀察、勒戒後，因認無繼續施用毒品
    之傾向，於87年12月21日執行完畢釋放出所，復經臺灣高等
    法院臺中分院以87年度上易字第1183號判決免刑確定；又於
    90年間，因2 犯施用毒品案件，經本院以90年度毒聲字第10
    0 號裁定送觀察、勒戒後，因認無繼續施用毒品之傾向，於
    90年2 月9 日執行完畢釋放出所，並經臺灣苗栗地方法院檢
    察署檢察官以90年度毒偵字第28號、第78號、第198 號為不
    起訴處分確定；復於90年間，因3 犯施用第二級毒品案件，
    經苗栗地院裁定令入戒治處所施以強制戒治，嗣因戒治成效
    良好，復經本院以91年度毒聲字第407 號裁定停止戒治，所
    餘戒治期間交付保護管束，於91年5 月19日保護管束期滿未
    經撤銷視為執行完畢，刑責部分，則經本院以91年度苗簡字
    第522號判決判處有期徒刑5 月確定。
  (三)詎其猶不知警惕，復基於施用毒品之犯意，於98年10月17日
    6 時許，在苗栗縣苗栗市火車站廁所內，先以將安非他命置
    於玻璃球（未扣案）點火燒烤，以口、鼻吸取煙霧之方式，
    施用第二級毒品安非他命。嗣於98年10月17日11時10分許，
    甲○○行經苗栗市○○路與信義路口時，經員警盤查後發現
    甲○○為毒品治安顧慮人口，甲○○於警員尚不知其前述施
    用毒品行為時，當場向警員黃興國承認於上述時地施用第二
    級毒品，而自首接受裁判，並同意警員採尿送驗。
二、證據論述：
  (一)被告於警詢、本院的自白。
  (二)苗栗縣警察局苗栗分局毒品犯罪嫌疑人尿液採驗作業管制紀
    錄影本、苗栗縣警察局苗栗分局偵辦違反毒品危害防制條例
    案件尿液鑑驗代碼對照表。
  (三)中山醫學大學附設醫院檢驗科藥物檢測中心尿液檢驗報告。
  (四)濫用藥物尿液檢驗監管紀錄表。
  (五)違反毒品危害防制條例者自首紀錄表。
  (六)臺灣高等法院被告前案紀錄表。
三、論罪科刑：
    本件被告前述施用毒品之時間，雖於強制戒治執行完畢釋放
    後5 年以後，惟其於5 年內曾經再犯施用毒品罪，與「5 年
    後再犯」之情形有別。換言之，其前述施用毒品之犯行，即
    非屬該條例第20條第3 項所定「5 年後再犯」之情形，本件
    即不得適用初犯之規定，先經觀察勒戒之程序，而應由檢察
    官逕行起訴，合先敘明。核被告所為係犯毒品危害防制條例
    第10條第2 項之施用第二級毒品罪。其持有第二級毒品之低
    度行為，為施用之高度行為吸收，不另論罪。爰審酌被告有
    犯罪事實欄所載之前科素行，於97年7 月4 日執行完畢，此
    有臺灣高等法院被告前案紀錄表1 份在卷可佐，是其於上述
    有期徒刑執行完畢後，5 年內故意再犯本件有期徒刑以上之
    罪，為累犯，應依刑法第47條第1 項規定，加重其刑。又被
    告甲○○於警員尚不知其前述施用毒品行為時，當場向警員
    黃興國承認於上述時地施用第二級毒品，而自首接受裁判，
    此有違反毒品危害防制條例者自首紀錄表1 份在卷可考，應
    依刑法第62條自首之規定減輕其刑，並依法先加後減。爰審
    酌被告前因施用第二級毒品之犯行，數次經法院判處有期徒
    刑確定執行完畢後，仍不知警惕，再犯本件施用第二級毒品
    罪，實不足取。復斟酌被告之犯罪動機、目的、手段、所生
    危害，及衡酌其係自首且坦承犯行，犯後態度尚佳等一切情
    狀，量處如主文所示之刑，以資懲儆。至檢察官具體求處有
    期徒刑11月，茲因被告坦承犯行且係自首，因認檢察官的求
    刑稍嫌過重，略予調減，附此敘明。
四、應適用之法條：
  (一)刑事訴訟法第284 條之1 、第273 條之1 第1 項、第299 條
    第1 項前段、第310 條之2 、第454 條第2 項。
  (二)毒品危害防制條例第10條第2 項。
  (三)刑法第11條前段、第47條第1項、第62條。
本案經檢察官林俊杰到庭執行職務。
中    華    民    國    99    年    3     月    30    日
                  刑事第一庭  法  官  呂曾達
以上正本證明與原本無異。
如不服本判決，應於判決送達後10日內向本院提出上訴狀（應抄
附繕本），其未敘述上訴理由者，應於上訴期間屆滿後20日內補
提理由書狀於本院，上訴於臺灣高等法院臺中分院。告訴人或被
害人如對於本判決不服者，應具備理由請求檢察官上訴，其上訴
期間之計算係以檢察官收受判決正本之日期為準。
                              書記官  劉容辰
中    華    民    國    99    年    3     月    30    日
附錄：
毒品危害防制條例第10條第2 項：
施用第二級毒品者，處 3 年以下有期徒刑。

司法院資訊處製作；財團法人民間司法改革基金會備份。
